【裁判字號】    97,審訴,295
【裁判日期】    971225
【裁判案由】    毒品危害防制條例
【裁判全文】
臺灣士林地方法院刑事判決             97年度審訴字第295號
公  訴  人  臺灣士林地方法院檢察署檢察官
被      告  甲○○
上列被告因違反毒品危害防制條例案件，經檢察官提起公訴（97
年度毒偵字第1993號），被告於準備程序中就被訴事實為有罪之
陳述，本院合議庭裁定由受命法官獨任改依簡式審判程序審理，
並判決如下：
    主  文
甲○○施用第一級毒品，累犯，處有期徒刑捌月；扣案之海洛因
（驗餘總淨重零點陸肆捌柒公克）沒收銷燬，而包裝該海洛因之
空塑膠包裝袋肆個均沒收。又施用第二級毒品，累犯，處有期徒
刑肆月。應執行有期徒刑壹拾月，扣案之海洛因（驗餘總淨重零
點陸肆捌柒公克）沒收銷燬，而包裝該海洛因之空塑膠包裝袋肆
個均沒收。
    事  實
一、甲○○前於民國88年間，因施用第一級毒品案件，經本院裁
    定送觀察、勒戒後，認有繼續施用毒品之傾向，經臺灣士林
    地方法院檢察署檢察官以88年度偵字第2259號提起公訴，並
    經本院裁定令入戒治處所施以強制戒治，於88年10月2 日停
    止處分釋放出所，所餘戒治期間付保護管束，於89年3 月12
    日管束期滿，未經撤銷強制戒治，視為執行完畢，起訴部分
    並經本院以88年度易字第600 號判決處有期徒刑7 月確定；
    又於94年間，因施用第一級、第二級毒品案件，經本院裁定
    送觀察、勒戒後，認有繼續施用毒品之傾向，由本院裁定令
    入戒治處所施以強制戒治，於96年2 月13日執行完畢釋放出
    所，並經臺灣士林地方法院檢察署檢察官以96年度戒毒偵字
    第18號為不起訴處分確定。另因施用第一級毒品、竊盜案件
    ，經本院分別以94年度訴緝字第44號、95年度士簡字第490
    號判決處有期徒刑8 月、3 月確定，嗣經裁定減刑為有期徒
    刑4 月、1 月又15日確定，上開2 案件接續執行，於96年7
    月16日縮刑期滿執行完畢。詎仍不知悛悔，於前案強制戒治
    執行完畢釋放後5 年內，復基於施用第一級毒品海洛因及第
    二級毒品甲基安非他命之犯意，於97年9 月16日晚上10時許
    ，在其位於臺北市○○區○○街148 號3 樓住處，以將海洛
    因加水置於針筒內注射、將甲基安非他命置於鋁箔紙上燃燒
    吸其煙霧之方式，分別施用第一毒品海洛因及第二級毒品甲
    基安非他命各1 次，嗣於97年9 月17日下午2 時20分許，為
    警在臺北市北投區○○○路○ 段95巷1 弄21號前查獲，並扣
    得其所有第一級毒品海洛因4 包（實稱毛重1.4340公克，淨
    重0.654 公克，取0.0053公克化驗，餘重0.6487公克）。
二、案經臺北市政府警察局北投分局報告臺灣士林地方法院檢察
    署檢察官偵查起訴。
    理  由
一、上揭犯罪事實，業據被告甲○○於本院準備程序及審理中坦
    承不諱，且被告為警方採集之尿液，經送臺灣尖端先進生技
    醫藥股份有限公司以酵素免疫分析法初步檢驗、氣相層析質
    譜儀法確認檢驗之檢驗結果，確呈嗎啡、甲基安非他命陽性
    反應，有該公司97年9 月24日濫用藥物檢驗報告及臺北市政
    府警察局北投分局查獲煙毒麻藥案件尿液送驗紀錄簿各1 紙
    附卷可稽，又扣案以塑膠袋包裝之乳白色粉末4 包經送交通
    部民用航空局航空醫務中心鑑定，屬第一級毒品海洛因（實
    稱毛重1.4340公克，淨重0.654 公克，取0.0053公克化驗，
    餘重0.6487公克），此有該中心97年9 月25日航藥鑑字第09
    75011 號毒品鑑定書1 紙在卷可考，復有上開海洛因4 包（
    含空塑膠包裝袋4 個）扣案可憑，足認被告上開自白核與事
    實相符，應甚明確。又被告甲○○前於民國94年間，因施用
    第一級、第二級毒品案件，經本院裁定送觀察、勒戒後，認
    有繼續施用毒品之傾向，再經本院裁定令入戒治處所施以強
    制戒治，於96年2 月13日執行完畢釋放出所，並經臺灣士林
    地方法院檢察署檢察官以96年度戒毒偵字第18號為不起訴處
    分確定，有該不起訴處分書、臺灣高等法院被告前案紀錄表
    、刑案資料查註紀錄表、全國施用毒品案件紀錄表各1 份在
    卷可考。本件事證明確，被告於上開強制戒治執行完畢釋放
    後5 年內，再犯施用第一級、第二級毒品犯行，堪以認定，
    應依法論科。
二、核被告所為，係犯毒品危害防制條例第10條第1 項之施用第
    一級毒品罪、同條第2 項之施用第二級毒品罪。被告於施用
    第一級、第二級毒品前後分別持有第一級毒品海洛因及第二
    級毒品甲基安非他命之低度行為，皆為施用之高度行為所吸
    收，均不另論罪。又被告所犯上開2 罪間，犯意個別，行為
    互殊，應予分論併罰。又被告有如事實欄所載前科執行情形
    ，此有臺灣高等法院被告前案紀錄表1 份在卷可憑，其於前
    案有期徒刑執行完畢後，5 年以內故意再犯本件有期徒刑以
    上之罪，為累犯，上開2 罪均應依刑法第47條第1 項規定加
    重其刑。爰審酌被告曾因施用毒品犯行而送觀察、勒戒及強
    制戒治，仍無法戒除，復又觸犯本件施用第一級、第二級毒
    品犯行，顯示其無戒絕之決心，又其施用毒品雖戕害自身健
    康，惟所生危害非鉅，被告犯後已坦承犯行，態度尚稱良好
    ，且其目前正在使用美沙冬戒除毒癮等一切情狀，分別量處
    如主文所示之刑，並定其應執行刑。另扣案之第一級毒品海
    洛因（驗餘總淨重0.6487公克）應依毒品危害防制條例第18
    條第1 項前段規定宣告沒收銷燬，而包裝該海洛因之空塑膠
    包裝袋4 個均為被告所有供本件施用毒品犯罪所用之物，業
    據其供承明確，亦均依法宣告沒收。
據上論斷，應依刑事訴訟法第273 條之1 第1 項、第299 條第1
項前段，毒品危害防制條例第10條第1 項、第2 項、第18條第1
項前段，刑法第11條、第47條第1 項、第51條第5 款、第38條第
1 項第2 款，判決如主文。
本案經檢察官鄭堤升到庭執行職務。
中    華    民    國    97    年    12    月    25    日
                  刑事第一庭法  官  雷雯華
以上正本證明與原本無異。
如不服本判決應於收受判決後10日內向本院提出上訴書狀，並應
敘述具體理由；其未敘述上訴理由者，應於上訴期間屆滿後20日
內向本院補提理由書（均須按他造當事人之人數附繕本）「切勿
逕送上級法院」。
                            書記官  陳如玲
中    華    民    國    97    年    12    月    25    日
附錄本案論罪科刑法條全文：
毒品危害防制條例第10條
施用第一級毒品者，處6 月以上5 年以下有期徒刑。
施用第二級毒品者，處3 年以下有期徒刑。


司法院資訊處製作；財團法人民間司法改革基金會備份。
